---
title: "Devoir regression"
author: "Maulie Ruben,Melissa Plaisir,Cedric Senat,Gemima"
date: "2022-12-31"
output: html_document
---


```{r packages }
install.packages("wbstats")
install.packages("ggplot")
install.packages("tidyverse")
install.packages("broom")

library(wbstats)
library(ggplot2)
library(tidyverse)
library(broom)
wbstats::wb_data(indicator="BG.GSR.NFSV.GD.ZS",country="HTI")
wb_search("inflation")

```

#Introduction
Milton Friedman affirme que l'inflation est toujours et partout un phenomene monetaire (en relation avec la quantite de monnaie en circulation dans l'economie).D'autres,avance qu'il peut resulter de l'augmentation des prix des biens importes dans un pays,d'autres soulignent la depreciation de la monnaie locale par rapports au dollars americain. Compte tenu qu'haiti importent la majeur partie des biens et que la gourde se deprecie graduellement,pour expliquer l'inflation ces trois variables  sont consideres :Masse monetaire (FM.LBL.BMNY.CN), taux de change(PA.NUS.FCRF), importations (TM.VAL.MRCH.CD.WT).



```{r indicateurs }
my_indicators <- c("FP.CPI.TOTL.ZG","PA.NUS.FCRF","TM.VAL.MRCH.CD.WT","FM.LBL.BMNY.CN")


dfe<-wb_data(my_indicators,country="HTI",start_date=1980,end_date=2020)
```

## Point 2
```{r indicateurs }

Tableau1<-subset(dfe,select=c("FP.CPI.TOTL.ZG","FM.LBL.BMNY.CN"))
ggplot(Tableau1,aes(Tableau1$FP.CPI.TOTL.ZG,Tableau1$FM.LBL.BMNY.CN))+
  geom_point()+geom_smooth(method=lm)


Tableau2<-subset(dfe,select=c("FP.CPI.TOTL.ZG","TM.VAL.MRCH.CD.WT"))
ggplot(Tableau2,aes(Tableau2$TM.VAL.MRCH.CD.WT,Tableau2$FP.CPI.TOTL.ZG))+
  geom_point()+geom_smooth(method=lm)

Tableau3<-subset(dfe,select=c("FP.CPI.TOTL.ZG","PA.NUS.FCRF"))
ggplot(Tableau3,aes(Tableau3$PA.NUS.FCRF,Tableau3$FP.CPI.TOTL.ZG))+
  geom_point()+geom_smooth(method=lm)

```
## Point 3

```{r tableau regression}
Tableau4<-subset(dfe,select=c("FP.CPI.TOTL.ZG","PA.NUS.FCRF","FM.LBL.BMNY.CN","TM.VAL.MRCH.CD.WT"))

Regressioninflation<-lm(FP.CPI.TOTL.ZG~FM.LBL.BMNY.CN+TM.VAL.MRCH.CD.WT+PA.NUS.FCRF,data=Tableau4)
tidy(Regressioninflation)
summary(Regressioninflation)$adj.r.squared
```

## Point 4

```{r calcul des valeurs residuels et les valeurs estimees }
dt<-data.frame(residuals(Regressioninflation),fitted.values(Regressioninflation))
ggplot(dt,aes(residuals(Regressioninflation),fitted.values(Regressioninflation)))+
  geom_point()+geom_smooth(method=lm)
```

#Interpretation
L'ecart entre les valeurs estimees et les valeurs residuelles sont trop grandes,de ce fait les variables independantes n'expliquent pas la variable dependante.  
